【裁判字號】    98,上易,1186
【裁判日期】    980806
【裁判案由】    賭博
【裁判全文】
臺灣高等法院刑事判決                98年度上易字第1186號
上  訴  人
即  被  告  甲○○
                      9弄23.
選任辯護人  蕭萬龍律師
上  訴  人
即  被  告  丁○○
                      3號16.
選任辯護人  許進德律師
            林妍汝律師
            許峻鳴律師
上  訴  人
即  被  告  乙○○
                      8弄2號.
選任辯護人  魏啟翔律師
上  訴  人
即  被  告  丙○○
上列上訴人因賭博案件，不服臺灣桃園地方法院97年度審易字第
767號，中華民國98年2月13日第一審判決（起訴案號：臺灣桃園
地方法院檢察署96年度偵字第18873、19683、19685、19690、19
693、19695、22883號），提起上訴，本院判決如下：
    主  文
原判決關於甲○○、丁○○、乙○○、丙○○部分撤銷。
甲○○共同意圖營利，聚眾賭博，處有期徒刑壹年參月，扣案如
附表一、二所示之物均沒收。
丁○○共同意圖營利，聚眾賭博，處有期徒刑拾月，扣案如附表
一編號二所示之物均沒收。
乙○○共同意圖營利，聚眾賭博，處有期徒刑玖月，扣案如附表
一編號三所示之物均沒收。
丙○○共同意圖營利，聚眾賭博，處有期徒刑拾壹月，扣案如附
表一編號四、附表二編號十四所示之物均沒收。
    事  實
一、甲○○基於在公眾得出入場所賭博及意圖營利提供賭博場所
    、聚眾賭博之犯意，自96年3月1日起，透過與其有犯意聯絡
    之蕭萬成，由蕭萬成（另由原審98年度審簡字第27號案審結
    ）以每月新臺幣（下同）3千元之代價向不知情之蘇燕華租
    用臺北市北投區○○○路126號7樓處做為經營據點，並以每
    個月2至3萬元之薪資雇用與其有犯意聯絡之劉麗綿、郭宛青
    （原名郭韋岑）、曹馨月、李美靜、郭婉玲等人（另由原審
    98年度審簡字第27號案審結）在該處從事抄寫簽單、計算牌
    支等工作，而甲○○為避免遭查緝，並向址設於高雄市○○
    區○○路407號之「金福樂國際寬頻電信有限公司」租用總
    計100線之市內電話（以00-000000 0號之市內電話門號做為
    代表號），以接受下線組頭傳真簽注單之用，待謀定後，甲○○即透過與其有犯意聯絡之真實姓名年籍不詳之成年人數
    人，在臺北縣、市等地邀集與其有犯意聯絡之丁○○、乙○○，及與如附表二所示之黃淑枝、張美月、曹美月、黃育盈
    、蘇志鵬、紀嘉榮、陳谷川、吳富榮、陳菊好、王月貴、薛
    智雄、李慶鄉等人（附表二所示之人均另由原審以97年度審
    簡字第290號案及98年度審簡字第29號審結）共同經營「六
    合彩」簽賭站，丁○○於96年5月間開始經營，並以每月2至
    3 萬元之代價雇用與其有犯意聯絡之湯麗清、邱寶香、陳淑
    華、李季玲、陳淑惠、陳淑芬、楊貴米、陳淑娟等人（另由
    原審以98年度審簡字第27號案審結）、乙○○則於96年6、7
    月間開始經營，並於96年8月初以每月3萬元之代價雇用與其
    有犯意聯絡之李巧虹（另由原審以98年度審簡字第27號案審
    結），在現場從事接收傳真簽單、統計傳真簽單金額、統計
    傳真牌支、對帳、接聽電話等工作，丁○○、乙○○等人即
    在如附表一編號2、3所示公眾得出入之場所，以傳真方式接
    受不特定人之簽單，以下注簽選俗稱「六合彩」之簽賭號碼
    ，用以賭博財物，其賭博方式為依香港六合彩臺灣大樂透彩
    中獎號碼為賭客簽賭之依據，其中分為2個號碼組（俗稱二
    星）、3個號碼組（俗稱三星）、4個號碼組（俗稱四星），
    二星、三星、四星每組簽賭金為63至80元，若二星中獎得彩
    金5千至5千7百元、三星中獎得彩金5萬至5萬7千元、四星中
    獎得彩金70萬元，丁○○等人收受當期簽單後，於開獎當日
    或翌日計算當期之損益情形，再將結果以上開00-0000000代
    表號及其下之00-0000000、00-0000000等市內電話傳真予甲○○，甲○○再於彙整全部金額後，透過真實姓名年籍不詳
    之成年人將計算所得之輸贏金額轉交與丁○○等人。
二、甲○○另承上犯意，透過真實姓名年籍均不詳、綽號為「阿
    嬌」之成年女子在桃園地區邀集與其有犯意聯絡之丙○○、
    何妙蓮以上開方式經營「六合彩」簽賭，待謀定後，遂由丙○○邀同亦有犯意聯絡之許文提供渠位於桃園縣平鎮市○○街265號1樓處所予丙○○做為據點，其後丙○○再以許文
    之子許傳慶（另由檢察官偵辦）之名義申請如附表一編號
    4所示00-0000000號、00-0000000號等12線門號市內電話，
    並約定由許文、丙○○共同負擔電話費用；另與何妙蓮（
    由原審另行以98年度審簡字第27號案審結）即基於在公眾得
    出入場所賭博及意圖營利提供賭博場所、聚眾賭博之犯意聯
    絡，利用其位於桃園縣龜山鄉○○路75號4樓之1之處所作為
    經營據點，並以上揭方式經營「六合彩」簽賭，丙○○、何
    妙蓮即分別在如附表一編號4、附表二編號13所示地點以傳
    真機接受不特定人傳真簽注單，而與不特定人賭博財物，甲○○並以上開方式結算輸贏金額後，透過「阿嬌」轉交賭金
    予丙○○、何妙蓮。
三、另丙○○與曾黃月容基於在公眾得出入場所賭博及意圖營利
    提供賭博場所、聚眾賭博之犯意聯絡，以其位於中壢市○○
    路90巷301號住處以上開方式經營「六合彩」，曾黃月容為
    免遭查緝，並由其媳婦吳美燕出面申請市內電話，吳美燕（
    曾黃月容與吳美燕均由原審另行以98年度審簡字第27號案審
    結）明知曾黃月容申請電話目的在經營「六合彩」簽賭，竟
    仍基於幫助之犯意，以自己名義申請00-00000 00、0000000
    等2線市內電話供曾黃月容使用，曾黃月容即以該電話在上
    開住處以傳真方式收受不特定賭客之簽注後，再轉予丙○○
    收注，並向丙○○抽取每注5元之抽頭金。
四、甲○○與丁○○、乙○○、丙○○及其他人即分別以上開方
    式共同經營六合彩賭博，嗣於96年8月14日晚間8時許，經臺
    灣桃園地方法院檢察署檢察官指揮內政部警政署刑事警察局
    、桃園縣政府警察局中壢分局，在如附表一、二所示地點查
    獲上情，並扣得如附表一、二所示之物品，始循線查悉上情
    。
    理  由
一、證據能力部分：
（一）按被告之自白，非出於強暴、脅迫、利誘、詐欺、疲勞訊
      問、違法羈押或其他不正之方法，且與事實相符者，得為
      證據，刑事訴訟法第156條第1項定有明文。被告甲○○、
      丁○○、乙○○、丙○○於警詢或偵查時之自白，被告等
      並未爭執其任意性，且有扣案如附表一、二所示之物可稽
      ，足認渠等自白與事實相符，有證據能力。
（二）被告以外之人於審判外之陳述，雖不符前四條之規定，而
      經當事人於審判程序同意作為證據，法院審酌該言詞陳述
      或書面陳述作成時之情況，認為適當者，亦得為證據。當
      事人、代理人或辯護人於法院調查證據時，知有第159條
      第1項不得為證據之情形，而未於言詞辯論終結前聲明異
      議者，視為有前項之同意，刑事訴訟法第159條之5定有明
      文，經查，本件判決所援引其他供述證據及非供述證據（
      文書證據），檢察官、被告及辯護人於本院準備程序及審
      理程序對於證據能力並不爭執，依上開規定，自有證據能
      力。
二、訊據被告甲○○、丁○○、乙○○、丙○○均坦承經營簽賭
    之事實，惟被告丁○○另辯稱伊只是向甲○○簽牌而已，沒
    有與甲○○共同經營云云；被告乙○○辯稱沒有共同經營云
    云，被告丙○○辯稱伊並非甲○○的下線云云，經查：
（一）被告甲○○部分：
  １、被告甲○○於警詢自承：伊為逃避警方查緝，叫蕭萬成以
      蕭萬成名義承租台北市北投區○○○路126號7樓及128 號
      7樓房屋；伊是以香港六合彩為依據，向下線收牌3星每支
      63元，中獎賠率5萬7千元，2星每支73元中獎賠率5,700元
      ，伊是以傳真的方式收下線的牌支等語（18873 號偵查卷
      第16、17頁）；於偵查中自承：伊於96年初開始經營六合
      彩簽賭，伊以00-0000000等線電話接受簽賭；伊有透過朋
      友介紹以每月6,000元向金福樂公司承租機房；桃園地區
      合作的組頭叫阿嬌，伊收到下線組頭的牌後，經過結算輸
      贏，再將輸贏賭金以現金方式親自交給阿嬌等語（見1887
      3號偵查卷第168、169頁）；並據證人李美靜、郭婉玲、
      曹馨月、郭宛青（原名郭韋岑）、劉麗綿、蕭萬成於警詢
      及偵查中證述在卷（見18873號偵查卷第24-28頁、第
      33-35 頁、第40-43頁、第48-51頁、第56-59頁、第64-67
      頁、第159-160頁、第165頁），並有房屋租賃契約在卷可
      稽（見18873號偵查卷第90-92頁）。
  ２、證人何妙蓮於偵查中證稱：伊於96年6月間（開始經營六
      合彩），伊以00-0000000共1線電話接受簽賭，賭法是2星
      1支牌73元，簽中彩金5,700元，三星1支牌63元，簽中彩
      金57,000元，四星1支牌收55元，簽中彩金70萬元，伊是
      賺價差1、2元；伊收牌後會傳真至00-0000000，伊是抽牌
      差的，伊是透過朋友介紹將所收的簽注單傳真至上開電話
      號碼，等開牌後他們會計計算輸贏金額，再傳真至伊的電
      話，我們約在台北的新光三越南西店公司交付或收取現金
      ，伊是透過朋友介紹將簽單轉至00-0000000、00-0000000
      等門號等語（19693號偵查卷第45、46頁）。
  ３、此外，並有附表一、二所示之物扣案可資佐證。
（二）被告丁○○部分：
      被告丁○○於警詢及偵查中自承：伊於96年5月開始，查
      獲現場除劉康熙及黃雅卉外，其餘湯麗清、邱寶香、陳淑
      華、李季玲、陳淑惠、陳淑芬、陳淑娟、陳淑芬、楊貴米
      等人係伊雇用之員工；伊以00-00000000等線電話接受簽
      賭，賭法是二星收取73元，三星收取63元、四星收取53元
      ，簽中二星得5,700元，簽中三星可得57,000元，簽中四
      星可得70萬元等語（見19683號卷第15-19頁、第150-151
      頁）；並據證人湯麗清、邱寶香、陳淑華、李季玲、陳淑
      惠、陳淑娟、陳淑芬、楊貴米等人證述在卷（見19683號
      偵查卷）；並有附表一編號二所示之物扣案可資佐證。
（三）被告乙○○部分：
      被告乙○○於偵查時自承：伊從96年6、7月開經營六合彩
      簽賭，伊以00-00000000等線電話接受簽賭，賭法是二星
      1支牌73元，簽中彩金5,700元，三星1支牌63元，簽中彩
      金57,000元，伊有部分是自己吸收輸贏，另外有部分是賺
      價差1-2元；伊收牌後會傳真00-0000000等線，伊是抽牌
      差的，伊是在南部時就已經知道上開電話，之後將所收的
      簽注單傳真至上開電話號碼，等開牌後他們會計算輸贏金
      額，再傳真至伊電話，他們再以匯款至伊某客戶銀行帳戶
      方式交付或收取賭金等語（見19690偵查卷第92、93頁）
      。並據證人李巧虹於偵查中證稱：乙○○僱用伊，伊於96
      年8月初到職，伊負責接收傳真的簽注單、電話後，將簽
      單交給乙○○，月薪3萬元等語（見19690號偵查卷第89頁
      ），此外，並有附表一編號三所示之扣案物可資佐證。
（四）被告丙○○部分：
  １、被告丙○○於警詢時自承伊承租桃園市○○街265號1樓經
      營六合彩，伊從96年2月開始經營等語。於偵查中自承伊
      以00-0000000號電話轉接到00-0000000等線電話接受簽賭
      ，賭法是2星1支牌74元，簽中彩金5,700元，3星1支牌64
      元，簽中彩金57000元，四星1支牌收60元，簽中彩金70
      萬元等語（見19685號偵查卷第158頁），此外，並有附表
      一編號四所示之物扣案可稽。
  ２、原審同案被告曾黃月容於偵查中證稱：伊以00-0000000、
      0000000共2線電話接受簽賭，賭法是二星1支牌80元，簽
      中彩金5,700元，三星1支牌75元，簽中彩金57,000元，四
      星1支牌收70元，簽中彩金70萬元，伊是賺價差5元；伊收
      牌後會傳真至00-0000000，伊是抽牌差的，伊是透過朋友
      介紹將所收的簽注單傳真至上開電話號碼，等開牌後他們
      會計計算輸贏金額，再傳真至我的電話，「阿國」會到我
      家交付或收取現金等語（19695號偵查卷第82、83頁）。
（五）按共同正犯之意思聯絡，原不以數人間直接發生者為限，
      即有間接之聯絡者，亦包括在內。如甲分別邀約乙、丙犯
      罪，雖乙、丙間彼此並無直接之聯絡，亦無礙於其為共同
      正犯之成立（見最高法院77年度台上字第2135號裁判要旨
      參照）。本件被告丁○○、乙○○、丙○○雖辯稱渠等非
      與甲○○共同經營云云，惟查，被告甲○○96年8月15日
      偵訊時自承：伊以00-0000000、00-0000000共2線電話接
      受簽賭（96年偵字第18873號第168頁）；又被告甲○○向
      金福樂國際寬頻電信有限公司申請00-0000000、00-00000
      00號門號使用，有該公司電信長號服務申請書可稽（見96
      年度偵字第2288 3號偵查卷第54、55頁）；而被告丁○○
      於偵查中自承：伊偶而會與00-0000000、00-0000000的組
      頭換牌（96年度偵字第19683號卷第151頁）；且被告丁○○申請的電話曾傳真甲○○設於高雄總機房電話達40次，
      經警聲請搜索（見18873號偵查卷第200頁編號08）。又被
      告乙○○亦自承；伊收牌後會傳真00-0000000，伊是抽牌
      差的，伊是在南部時就已經知道上開電話等語（見19690
      號偵查卷第92、93頁），被告乙○○被查獲處之電話亦有
      傳真甲○○設於高雄總機房達44次、400次，經警聲請搜
      索（見18873號卷第201頁編號23、28）；又被告丙○○將
      龍潭住處電話00-0000000指定轉接到許文燮住處之00-000
      0000等線電話，許文燮再將電話線路拉到隔壁丙○○租屋
      處供簽賭使用（丙○○96年8月16日警詢、偵詢），而以
      許文燮名義登記之電話曾傳真甲○○高雄總機房電話達38
      6次，經警聲請搜索等情，有搜索票申請地點一覽表、發
      話號碼明細表在卷可稽（見18873號偵查卷第199頁編號01
      、19685號偵查卷第28-48頁），被告等人傳真之次數非少
      ，依上開事證，足認被告丁○○、乙○○、丙○○有上傳
      簽賭資料予甲○○。被告丁○○辯稱係自行簽賭云云，被
      告乙○○、丙○○辯稱沒有共同經營云云，均不可採。被
      告丁○○、乙○○、丙○○雖互不相識，惟渠等係間接透
      過不詳姓名之人連絡，仍應認有犯意聯絡及行為分擔，而
      為共同正犯，是共同被告甲○○、乙○○、丙○○於本院
      以證人身分所證渠等互不認識一節，仍難援引為有利於被
      告等人之認定。
（六）此外，並有房屋資賃契約影本、臺灣桃園地方法院搜索票
      、台北市政府警察局北投分局搜索扣押筆錄、扣押物品目
      錄表、桃園縣政府警察局中壢分局搜索扣押筆錄、扣押物
      品目錄表、內政部警政署刑事警察局搜索筆錄、扣押物品
      目錄表、扣押物照片、搜索票聲請地點一覽表、金福樂賭
      博案基資表、丁○○經營之簽賭站電話號碼、丙○○經營
      之簽賭站電話號碼表、發話號碼明細表、中華電信資料查
      詢（00-0000000）、扣案如附表一、二所示之物品。
三、論罪部分：
（一）核被告甲○○、丁○○、乙○○、丙○○所為，均係犯刑
      法第266條第1項前段之在公眾得出入之場所賭博財物罪、
      第268條前段之意圖營利供給賭博場所罪及同條後段之意
      圖營利聚眾賭博罪。
（二）共犯關係：１、被告甲○○與蕭泰成、劉麗綿、郭宛青、
      曹馨月、李美靜、郭婉玲等人間（犯罪分擔詳如附表一編
      號一「關係人或雇用員工欄」所示），及與附表二所示之
      經營者間，有犯意聯絡及行為分擔，為共同正犯。２、被
      告丁○○與湯麗清、邱寶香、陳淑華、李季玲、陳淑惠、
      陳淑芬、楊貴米、陳淑娟等人間（犯罪分擔詳如附表一編
      號二「關係人或雇用員工欄」所示），及與被告甲○○間
      ，有犯意聯絡及行為分擔，為共同正犯。３、被告乙○○
      與李巧虹間（犯罪分擔詳如附表一編號三「關係人或雇用
      員工欄」所示），及與被告甲○○間，有犯意聯絡及行為
      分擔，為共同正犯。４、被告丙○○與綽號「阿嬌」、許
      文燮、曾黃月容間及與被告甲○○間，有犯意聯絡及行為
      分擔，為共同正犯。
（三）被告甲○○、丁○○、乙○○、許文燮、丙○○等人自96
      年3月1日起，至96年8月14日為警查獲日止，反覆密接提
      供賭博場所、聚眾賭博及與賭客對賭之行為，本質上乃具
      有反覆、延續性行為之特徵，於刑法評價上，應認為係集
      合多數犯罪行為而成立之獨立犯罪型態之「集合犯」，各
      為包括一罪。而俗稱「六合彩」之賭博，組頭於每期開獎
      前，其供給賭博場所，聚集多數人同時或分次簽賭，而以
      抽取賭金之固定成數或與賭客對賭之方式為之，所有各個
      舉動無非欲達最終開獎營利之目的，其主觀上係追求一個
      同一之營利目的，社會價值上亦僅賦予單一賭博之評價，
      則當期開獎前，組頭之供給賭博場所、聚眾賭博及與賭客
      對賭之各個舉動，客觀上為其一個犯罪行為之接續進行，
      組頭主觀上接續供給賭博場所、聚眾賭博及與賭客對賭，
      均係基於一個賭博犯罪決意之決定，而為達成同一犯罪所
      為，應屬法律概念之一行為，是以，被告甲○○、丁○○
      、乙○○、丙○○以一行為而同時觸犯供給賭博場所、聚
      眾賭博及普通賭博三罪名，為想像競合犯，應從一情節較
      重之意圖營利聚眾賭博罪處斷。
四、原審判決對被告甲○○、丁○○、乙○○、丙○○論罪科刑
    固非無見：惟（一）共犯之成立，應於犯意聯絡範圍內負其
    責任。本件被告甲○○、丁○○、乙○○、丙○○係分別於
    不同地點查獲，除被告被告甲○○、丁○○、乙○○、丙○○就上傳簽賭部分可認為共同正犯外，被告四人就渠等分別
    僱用之人，尚難認係犯意聯絡範圍，是共犯關係應如前述第
    三項論罪欄（二）所述，原審認被告認全部被告均成立共同
    正犯，顯有違誤；（二）被告等人共犯關係暨如前述，原審
    所為沒收之諭知，亦有未當。被告提起上訴，指摘原審量刑
    過重，惟量刑本屬法院依職權個案裁量事項，原審所為量刑
    均在法定範圍內，並審酌後述各項，被告之指摘，核尚不可
    採，至被告所提他案判決，僅得供本院參酌。惟原判決既有
    上開可議之處，爰由本院將關於被告甲○○、丁○○、乙○○、丙○○部分撤銷。爰審酌被告甲○○、丁○○、乙○○
    、丙○○犯罪目的、違法經營時間之久暫、犯罪情節輕重、
    共同犯罪之角色分工及參與之程度、對於社會善良風俗所生
    危害、犯罪後均能坦承犯行之態度、被告甲○○經營六合彩
    賭博規模非小及獲利甚鉅，被告甲○○、丁○○、乙○○、
    丙○○業已分別繳交80萬、30萬、40萬、18萬、50萬元公益
    捐款金予中華社會福利聯合勸募協會，此有該等被告所提出
    之臺灣中小企業銀行匯款申請書2紙、永豐銀行匯款委託書1
    紙、郵政劃撥儲金存款收據2紙等資料在卷可稽，及被告乙○○於本院所提診斷證明書、戶籍謄本、出生證明等件，被
    告丁○○所提診斷證明書及其他一切情狀，分別量處如主文
    所示之刑，以示懲儆。至扣案如附表一編號2、3、4及附表
    二編號14及之物分別為被告丁○○、乙○○、丙○○所有及
    共犯曾黃月容所有供犯罪所用之物，附表一、二所示之物品
    ，均係被告甲○○與共犯丁○○、乙○○、丙○○與其他共
    犯所有，且係供犯本件犯罪所用之物，已據渠等供明在卷，
    應依刑法第38條第1項第2款之規定併予宣告沒收。另其他扣
    案未列載於附表一、二所示之物品，因均無證據證明與本案
    犯罪有關，爰均不諭知沒收。
據上論結，應依刑事訴訟法第369條第1項前段、第364條、第299
條第1項前段，刑法第266條第1項前段、第268條、第55條、第38
條第1項第2、3款，刑法施行法第1條之1第1項、第2項前段，判
決如主文。
本案經檢察官許仲瑩到庭執行職務。
中    華    民    國    98    年    8     月    6     日
                  刑事第六庭審判長法  官  林堭儀
                                  法  官  張明松
                                  法  官  吳淑惠
以上正本證明與原本無異。
不得上訴。
                                  書記官  陳雅加
中    華    民    國    98    年    8     月    12    日
附錄本案論罪科刑法條全文
中華民國刑法第266條（普通賭博罪與沒收物）
在公共場所或公眾得出入之場所賭博財物者，處1千元以下罰金
。但以供人暫時娛樂之物為賭者，不在此限。
當場賭博之器具與在賭檯或兌換籌碼處之財物，不問屬於犯人與
否，沒收之。
中華民國刑法第268條（圖利供給賭場或聚眾賭博罪）
意圖營利，供給賭博場所或聚眾賭博者，處3年以下有期徒刑，
得併科3千元以下罰金。
附表一：
┌──┬───┬────┬──────┬────┬─────────┬
│編號│經營者│經營地點│使用電話號碼│經營者所│關係人或雇用員工  │
│    │      │        │            │有之扣案│                  │
│    │      │        │            │物      │                  │
├──┼───┼────┼──────┼────┼─────────┼
│ 1  │甲○○│臺北市北│00-00000000 │傳真機18│(1)關係人：        │
│    │      │投區裕民├──────┤台、碎紙│蕭泰成（承租人）  │
│    │      │六路126 │00-00000000 │機1部、 │(2)員工：          │
│    │      │、128號 ├──────┤計算機11│劉麗綿（抄寫簽單）│
│    │      │7樓     │00-00000000 │台、監視│郭宛青（抄寫簽單）│
│    │      │        ├──────┤器1組、 │曹馨月（抄寫簽單）│
│    │      │        │00-00000000 │數據機2 │李美靜（計算牌支）│
│    │      │        │            │台、IP分│郭婉玲（計算牌支）│
│    │      │        │            │享器6台 │                  │
│    │      │        │            │、無線電│                  │
│    │      │        │            │話3台、 │                  │
│    │      │        │            │港港遊戲│                  │
│    │      │        │            │規則5 張│                  │
│    │      │        │            │。      │                  │
│    │      │        │            │        │                  │
│    │      │        │            │        │                  │
├──┼───┼────┼──────┼────┼─────────┼
│ 2  │丁○○│臺北市大│00-00000000 │傳真機14│員工：            │
│    │      │同區民族├──────┤台、電腦│湯麗清（接收傳真簽│
│    │      │西路76巷│00-00000000 │主機1台 │單、統計簽單內容）│
│    │      │2 弄1 號├──────┤、簽單  │邱寶香（接收傳真簽│
│    │      │2 樓    │00-00000000 │928張、 │單、統計簽單內容）│
│    │      │        ├──────┤監視器2 │陳淑華（統計傳真簽│
│    │      │        │00-00000000 │台、監視│單金額）          │
│    │      │        ├──────┤器螢幕2 │李季玲（接收傳真簽│
│    │      │        │00-00000000 │台、計算│單）              │
│    │      │        ├──────┤機13台  │陳淑惠（統計傳真簽│
│    │      │        │00-00000000 │        │單金額）          │
│    │      │        │            │        │陳淑芬（統計傳真牌│
│    │      │        │            │        │支）              │
│    │      │        │            │        │楊貴米（接收傳真）│
│    │      │        │            │        │陳淑娟（對帳）    │
├──┼───┼────┼──────┼────┼─────────┼
│ 3  │乙○○│臺北縣蘆│00-00000000 │傳真機8 │員工：            │
│    │      │洲市三民├──────┤台、電話│李巧虹（接聽電話、│
│    │      │路26巷67│00-00000000 │2台、計 │接收傳真簽單）    │
│    │      │號6樓   ├──────┤算機2台 │                  │
│    │      │        │00-00000000 │、錄音機│                  │
│    │      │        ├──────┤1台、碎 │                  │
│    │      │        │00-00000000 │紙機1台 │                  │
│    │      │        ├──────┤、傳真紙│                  │
│    │      │        │00-00000000 │2箱、下 │                  │
│    │      │        ├──────┤注單3張 │                  │
│    │      │        │00-00000000 │、開獎單│                  │
│    │      │        ├──────┤2張     │                  │
│    │      │        │00-00000000 │        │                  │
│    │      │        ├──────┤        │                  │
│    │      │        │00-00000000 │        │                  │
│    │      │        ├──────┤        │                  │
│    │      │        │00-00000000 │        │                  │
│    │      │        ├──────┤        │                  │
│    │      │        │00-00000000 │        │                  │
├──┼───┼────┼──────┼────┼─────────┼
│ 4  │丙○○│桃園縣平│00-0000000  │傳真紙1 │許文（出借電話、│          │
│    │      │鎮市新德├──────┤張、交換│提供其住處防火巷進│          │
│    │      │街265 號│00-0000000  │機1組、 │入經營地點）      │          │
│    │      │1樓（許 ├──────┤攝影機鏡│                  │          │
│    │      │文之居│00-0000000  │頭1組、 │                  │          │
│    │      │處，藉由├──────┤監視螢幕│                  │          │
│    │      │許文位│00-0000000  │1組、傳 │                  │          │
│    │      │於桃園縣├──────┤真機3台 │                  │          │
│    │      │平鎮市新│00-0000000  │        │                  │          │
│    │      │德街263 ├──────┤        │                  │          │
│    │      │號1樓住 │00-0000000  │        │                  │          │
│    │      │處防火巷├──────┤        │                  │          │
│    │      │進入）  │00-0000000  │        │                  │          │
│    │      │        ├──────┤        │                  │          │
│    │      │        │00-0000000  │        │                  │          │
│    │      │        ├──────┤        │                  │          │
│    │      │        │00-0000000  │        │                  │          │
│    │      │        ├──────┤        │                  │          │
│    │      │        │00-0000000  │        │                  │          │
│    │      │        ├──────┤        │                  │          │
│    │      │        │00-0000000  │        │                  │          │
│    │      │        ├──────┤        │                  │          │
│    │      │        │00-0000000  │        │                  │          │
└──┴───┴────┴──────┴────┴─────────┴─────┘
附表二：
┌──┬───┬────┬────┬──────┬─────┐
│編號│經營者│向其下注│經營地點│使用電話號碼│經營者所有│
│    │      │之上線組│        │            │之扣案物  │
│    │      │頭      │        │            │          │
├──┼───┼────┼────┼──────┼─────┤
│1   │黃淑枝│甲○○所│臺北縣蘆│00-00000000 │簽單9張、 │
│    │      │屬之賭博│洲市仁愛│            │傳真機2台 │
│    │      │集團成員│街71巷16│            │、錄音機1 │
│    │      │        │號      │            │台（含錄音│
│    │      │        │        │            │帶1捲）   │
│    │      │        │        │            │          │
│    │      │        │        │            │          │
│    │      │        │        │            │          │
│    │      │        │        │            │          │
│    │      │        │        │            │          │
│    │      │        │        │            │          │
│    │      │        │        │            │          │
├──┼───┼────┼────┼──────┼─────┤
│ 2  │張美月│甲○○所│臺北縣林│00-00000000 │簽單43張、│
│    │      │屬之賭博│口鄉林口├──────┤電話1台、 │
│    │      │集團成員│路279號3│00-00000000 │傳真機2台 │
│    │      │真實姓名│樓      │            │          │
│    │      │年籍不詳│        │            │          │
│    │      │綽號「阿│        │            │          │
│    │      │其」    │        │            │          │
│    │      │        │        │            │          │
│    │      │        │        │            │          │
│    │      │        │        │            │          │
│    │      │        │        │            │          │
│    │      │        │        │            │          │
├──┼───┼────┼────┼──────┼─────┤
│ 3  │曹美月│甲○○所│臺北市內│00-00000000 │傳真機1台 │
│    │      │屬之賭博│湖區民權├──────┤、錄音機2 │
│    │      │集團成員│東路6段 │00-00000000 │台、計算機│
│    │      │真實姓名│90巷16號│            │2台、簽單 │
│    │      │年籍不詳│8號4樓  │            │65張、帳單│
│    │      │綽號「阿│        │            │5張、電話 │
│    │      │其」    │        │            │聯絡表1張 │
│    │      │        │        │            │          │
│    │      │        │        │            │          │
│    │      │        │        │            │          │
│    │      │        │        │            │          │
│    │      │        │        │            │          │
├──┼───┼────┼────┼──────┼─────┤
│ 4  │黃育盈│甲○○所│臺北市士│00-00000000 │傳真機2台 │
│    │      │屬之賭博│林區社子├──────┤、錄音機2 │
│    │      │集團成員│街22巷59│00-00000000 │台（含錄音│
│    │      │真實姓名│號4樓   │            │帶2 捲）、│
│    │      │年籍不詳│        │            │計算機3台 │
│    │      │綽號「阿│        │            │、簽單22張│
│    │      │其」    │        │            │          │
│    │      │        │        │            │          │
│    │      │        │        │            │          │
│    │      │        │        │            │          │
│    │      │        │        │            │          │
│    │      │        │        │            │          │
├──┼───┼────┼────┼──────┼─────┤
│ 5  │蘇志鵬│甲○○  │臺北市萬│00-0000000  │傳真機4台 │
│    │      │        │華區環河│            │、計算機3 │
│    │      │        │南路3段 │            │台、簽單19│
│    │      │        │161 號2 │            │分        │
│    │      │        │樓      │            │          │
│    │      │        │        │            │          │
│    │      │        │        │            │          │
│    │      │        │        │            │          │
│    │      │        │        │            │          │
│    │      │        │        │            │          │
│    │      │        │        │            │          │
│    │      │        │        │            │          │
├──┼───┼────┼────┼──────┼─────┤
│ 6  │紀嘉榮│甲○○所│臺北縣中│ 00-00000000│傳真機6台 │
│    │      │屬之賭博│和市南華│            │、碎紙機1 │
│    │      │集團成員│路60號3 │            │台、碎紙4 │
│    │      │真實姓名│樓      │            │袋、傳真紙│
│    │      │年籍不詳│        │            │9捲、計算 │
│    │      │綽號「阿│        │            │機4台、開 │
│    │      │其」    │        │            │獎紀錄3張 │
│    │      │        │        │            │、簽單4張 │
│    │      │        │        │            │、針孔攝影│
│    │      │        │        │            │鏡頭1個、 │
│    │      │        │        │            │電話分線盒│
│    │      │        │        │            │1個       │
│    │      │        │        │            │          │
├──┼───┼────┼────┼──────┼─────┤
│ 7  │陳谷川│甲○○  │臺北縣新│00-00000000 │傳真機2台 │
│    │      │        │莊市中港├──────┤、計算機1 │
│    │      │        │路96巷7 │00-000000000│台、錄音機│
│    │      │        │號4樓   │            │3台、簽單 │
│    │      │        │        │            │39張、對帳│
│    │      │        │        │            │單13張    │
│    │      │        │        │            │          │
│    │      │        │        │            │          │
│    │      │        │        │            │          │
│    │      │        │        │            │          │
│    │      │        │        │            │          │
│    │      │        │        │            │          │
├──┼───┼────┼────┼──────┼─────┤
│ 8  │吳富榮│甲○○  │臺北縣三│00-00000000 │傳真機4台 │
│    │      │        │重市成功├──────┤、計算機4 │
│    │      │        │路41巷11│00-00000000 │台、簽賭傳│
│    │      │        │弄7號4樓│            │真單36張、│
│    │      │        │        │            │電話聯絡單│
│    │      │        │        │            │1張       │
│    │      │        │        │            │          │
│    │      │        │        │            │          │
│    │      │        │        │            │          │
│    │      │        │        │            │          │
│    │      │        │        │            │          │
│    │      │        │        │            │          │
├──┼───┼────┼────┼──────┼─────┤
│ 9  │陳菊好│甲○○所│臺北縣土│00-00000000 │傳真機4台 │
│    │      │屬之賭博│城市裕民├──────┤、計算機5 │
│    │      │集團成員│路92巷23│00-00000000 │台、錄音機│
│    │      │        │弄12號3 ├──────┤1台（含錄 │
│    │      │        │樓      │00-00000000 │音帶1捲） │
│    │      │        │        ├──────┤、帳本1本 │
│    │      │        │        │00-00000000 │、簽單傳真│
│    │      │        │        │            │紙83張、空│
│    │      │        │        │            │白單客戶單│
│    │      │        │        │            │2本、客戶 │
│    │      │        │        │            │聯絡電話單│
│    │      │        │        │            │1張、開獎 │
│    │      │        │        │            │號碼紀錄本│
│    │      │        │        │            │1本       │
│    │      │        │        │            │          │
├──┼───┼────┼────┼──────┼─────┤
│ 10 │王月貴│甲○○所│臺北市大│00-00000000 │電話2支、 │
│    │      │屬之賭博│同區延平├──────┤錄音機1台 │
│    │      │集團成員│北路4段 │00-00000000 │（含錄音帶│
│    │      │真實姓名│235巷3之│            │1捲）、傳 │
│    │      │年籍不詳│2號2樓  │            │真機1台、 │
│    │      │綽號「阿│        │            │下注簽單35│
│    │      │桃」    │        │            │張、簽單35│
│    │      │        │        │            │捲。      │
│    │      │        │        │            │          │
│    │      │        │        │            │          │
│    │      │        │        │            │          │
│    │      │        │        │            │          │
├──┼───┼────┼────┼──────┼─────┤
│ 11 │薛智雄│甲○○所│臺北市北│            │傳真機22台│
│    │      │屬之賭博│投區大業│            │、碎紙機1 │
│    │      │集團成員│路506-1 │            │台、計算機│
│    │      │真實姓名│號2樓   │            │11 台、筆 │
│    │      │年籍不詳│        │            │記型電腦1 │
│    │      │綽號「阿│        │            │台、列表機│
│    │      │輝」    │        │            │1台、簽單1│
│    │      │        │        │            │批、數據機│
│    │      │        │        │            │7台、IP分 │
│    │      │        │        │            │享器2台、 │
│    │      │        │        │            │電話5台、 │
│    │      │        │        │            │監視器（含│
│    │      │        │        │            │鏡頭）1組 │
│    │      │        │        │            │          │
├──┼───┼────┼────┼──────┼─────┤
│ 12 │李慶鄉│甲○○所│臺北縣板│00-00000000 │傳真機7台 │
│    │      │屬之賭博│橋市大同├──────┤、濟公六合│
│    │      │集團成員│街35巷6 │00-00000000 │手冊1本、 │
│    │      │劉麗綿  │號2樓   ├──────┤六合彩傳真│
│    │      │        │        │00-00000000 │單15張    │
│    │      │        │        ├──────┤          │
│    │      │        │        │00-00000000 │          │
│    │      │        │        ├──────┤          │
│    │      │        │        │00-00000000 │          │
│    │      │        │        ├──────┤          │
│    │      │        │        │00-00000000 │          │
│    │      │        │        ├──────┤          │
│    │      │        │        │00-00000000 │          │
│    │      │        │        ├──────┤          │
│    │      │        │        │00-00000000 │          │
├──┼───┼────┼────┼──────┼─────┤
│13  │何妙蓮│甲○○所│桃園縣龜│00-0000000  │對帳單26張│
│    │      │屬之賭博│山鄉文興│            │、傳真機1 │
│    │      │集團成員│路75號4 │            │台、鶴仙子│
│    │      │        │樓之1   │            │六合手冊1 │
│    │      │        │        │            │本、香港六│
│    │      │        │        │            │合彩開獎單│
│    │      │        │        │            │1張       │
├──┼───┼────┼────┼──────┼─────┤
│14  │曾黃月│丙○○  │桃園縣中│03-0000000  │傳真機2 台│
│    │容    │        │壢市延平│00-0000000  │、簽單70張│
│    │      │        │路90巷  │            │          │
│    │      │        │301號   │            │          │
│    │      │        │        │            │          │
└──┴───┴────┴────┴──────┴─────┘


司法院資訊處製作；財團法人民間司法改革基金會備份。
